【裁判字號】    99,抗,1264
【裁判日期】    991027
【裁判案由】    聲請定其應執行刑
【裁判全文】
臺灣高等法院刑事裁定                  99年度抗字第1264號
抗  告  人
即  受刑人  甲○○
上列抗告人因聲請定其應執行刑案件，不服臺灣板橋地方法院，
中華民國99年9 月21日所為裁定（99年度聲字第4222號，執行案
號：99年度執聲字第2769號），提起抗告，本院裁定如下：
    主  文
抗告駁回。
    理  由
一、聲請意旨略以：受刑人甲○○因犯背信等案件，先後經判決
    確定如附表所示，應依刑法第53條、第51條第5 款規定，定
    其應執行之刑，爰依刑事訴訟法第477條第1項聲請裁定等語
    。
二、原裁定以：
  (一)數罪併罰，有二裁判以上者，依刑法第51條規定，定其應執
    行刑，刑法第53條定有明文。
  (二)受刑人甲○○因犯背信、偽造文書等罪，經本院、原審法院
    先後判處如附表所示之刑（附表編號1 之犯罪日期欄更正為
    「民國96年7月20日至97年5月22日」），均經分別確定在案
    ，有各該刑事判決書、本院被告前案紀錄表附卷可稽。茲檢
    察官以原審法院為犯罪事實最後裁判之法院，聲請定其應執
    行之刑，原審法院審核認聲請為正當，應定其如原裁定主文
    所示之執行刑。
  (三)數罪併罰中之一罪，依刑法規定得易科罰金，若因與不得易
    科之他罪併合處罰結果而不得易科罰金時，原可易科部分所
    處之刑，自亦無庸為易科折算標準之記載（參照司法院大法
    官會議釋字第144 號解釋意旨），是本件受刑人所犯如附表
    編號2 所示之犯罪，固得易科罰金，惟因與附表所列其餘不
    得易科罰金之犯罪，併合處罰之結果，於定執行刑時，自不
    得為易科罰金之諭知，附此敘明，經核並無違誤。
三、抗告意旨略以：抗告人所犯臺灣板橋地方法院99年度簡字第
    5065號案件於審理時，承審法官當時明確向抗告人表示，倘
    抗告人犯後態度良好或抗告人願就該案件自行認罪，可為准
    予易科罰金之諭知，故抗告人亦表示願意配合，則判決既然
    載明判處抗告人有期徒刑6 月，並諭知易科罰金之折算標準
    ，則自應以易科罰金之執行始符合判決意旨，否則法官為如
    此宣告之意義即蕩然無存云云。
四、按數罪併罰中之一罪，依刑法規定得易科罰金，若因與不得
    易科之他罪併合處罰結果而不得易科罰金時，原可易科部分
    所處之刑，自亦無庸為易科折算標準之記載（最高法院74年
    台抗字第313 號裁定意旨參照）。本件受刑人犯有如附表所
    示背信罪、偽造文書罪二罪，分別經本院、台灣板橋地方法
    院先後判處有期徒刑8月、6月，均確定在案。抗告人所犯上
    開二罪，犯罪時間均在背信罪確定之日即99年1 月14日前，
    合於定應執行刑之要件，其中抗告人所犯偽造文書罪雖合於
    易科罰金之要件，惟另所犯背信罪部分不得易科罰金，依上
    開司法院大法官會議釋字第144 號解釋、最高法院74年台抗
    字第313 號裁定意旨，自不得為易科罰金之諭知。原裁定所
    定被告應執行刑，於法核無違誤。本件抗告為無理由，應予
    駁回。
據上論結，刑事訴訟法第412 條，裁定如主文。
中    華    民    國    99    年    10    月    27    日
                  刑事第四庭審判長法  官  陳筱珮
                                  法  官  陳玉雲
                                  法  官  邱滋杉
以上正本證明與原本無異。
如不服本裁定，應於收受送達後五日內向本院提出抗告狀。
                                  書記官  張淑華
中    華    民    國    99    年    10    月    27    日

司法院資訊處製作；財團法人民間司法改革基金會備份。
